Inventaris van het archief van het Nederlandse Gezantschap, later de Ambassade in Libanon (Beiroet), 1955-1974
Nationaal Archief, Den Haag
Aanvraaginstructie
Openbare archiefstukken kunnen online worden aangevraagd en gereserveerd. U kunt dit ook via de terminals in de studiezaal van het Nationaal Archief doen. Om te kunnen reserveren dient u de volgende stappen te volgen:
U maakt een profiel aan op www.gahetna.nl, en logt vervolgens in
Via de archiefinventaris (alleen de beschrijvingen met rode nummers) selecteert u het gewenste archiefstuk door op de knop 'Reserveren' te klikken
In het volgende scherm geeft u aan op welke dag u het archiefstuk wilt inzien
Indien u zich bevindt in de studiezaal en een tafelnummer heeft ontvangen kunt u dit nummer vermelden. Als u geen tafelnummer heeft kunt u tafelnummer 777 laten staan
Vervolgens bevestigt u uw reservering door deze te versturen.
Verwant materiaal
Beschikbaarheid van kopieën
Bijlagen
Concordansen
Deze concordansen (omnummeringstabellen) verwijzen naar de archiefcode van het Ministerie van Buitenlandse Zaken en de inventarisnummers van het archief van het Nederlands Gezantschap, later de Ambassade in Libanon te Beiroet over de periode 1955 - 1974.
1. Concordans: Nederlands Gezantschap, later de Ambassade in Libanon te Beiroet 1955 - 1964
C - 1
C - 2
C - 3
C - 4
C - 5
C - 6
C - 7
C - 8
C - 9
C - 10
C - 11
C - 12
C - 13
C - 14
C - 15
C - 34
C - 141
C - 173
C - 180
C 102 39
C 102 42
C 102 45
C 153 37
C 271 47
C 272 48
C 272 49
C 281.11 55
C 313.212 60
C 316.0 174
C 322.31 58
C 331 59
C 334.2 57
C 553.0 77
C 554.1 70
C 554.1 75
C 554.6 72
C 600 102
C 610.33 98
C 613.02 105
C 613.211.23 80
C 613.211.412 89
C 613.211.412 95
C 613.212.1 97
C 614.41 101
C 614.51 100
C 725.42 111
C 817 118
C 823.12 119
C 900 129
C 900 124
C 911.3 131
C 911.3 133
C 911.3 137
C 911.3 121
C 911.3 122
C 912.11 53
C 912.11 54
C 912.2 144
C 913 149
C 913 150
C 921.353 166
C 996 195
C 997 178
C 998 179
2. Concordans: Nederlandse Ambassade in Libanon te Beiroet 1965 - 1974 (eerste zending)
A - 16
A - 17
A - 18
A - 19
A - 20
A - 21
A - 22
A - 23
A - 24
A - 25
A - 26
A - 28
A - 29
A - 31
A - 30
- 35
A 103 44
A 271.1 50
A 271.1 52
A 311 64
A 321.210 62
A 331.0 63
A 413.122 67
A 554.1 71
A 554.1 74
A 554.1 76
A 555.1 78
A 600 90
A 600 91
A 600 92
A 600 103
A 610.3 108
A 610.30 86
A 610.30 93
A 610.30 94
A 610.30 109
A 610.302 107
A 610.340 110
A 611.1 106
A 613.210 88
A 613.211.412 99
A 613.211.45 81
A 614.51 82
A 614.51 83
A 725.41 114
A 725.41 115
A 725.41 117
A 730.1 116
A 823.122 85
A 910 128
A 910 134
A 910 135
A 910 136
A 911.0 125
A 911.0 130
A 911.0 138
A 911.24 126
A 911.26 127
A 911.26 132
A 911.26 140
A 911.3 123
A 912.1 161
A 912.1 163
A 912.1 165
A 912.10 148
A 912.2 142
A 912.2 143
A 912.2 145
A 912.2 147
A 912.3 156
A 913.0 158
A 913.0 162
A 913.201 172
A 913.202 157
A 913.210 151
A 913.210.1 155
A 913.211 152
A 913.211 153
A 913.211 154
A 913.211 171
A 921.1 167
A 921.1 168
A 921.1 169
A 921.1 170
A 921.353.22 201
A 994.00 192
A 994.22 191
A 995.22 181
A 995.22 200
A 996 184
A 996 188
A 996 194
A 996.912.11 196
A 996.912.11 197
A 996.912.11 199
A 998.22 186
A 998.41 187
A 999.212 177
A 999.212.41 185
A 999.251 175
3. Concordans: Nederlandse Ambassade in Libanon te Beiroet 1965 - 1974 (tweede zending)
- 27
B - 32
B - 33
B - 36
B 10 46
B 102 40
B 102 41
B 102 43
B 153.0 38
B 271 51
B 281 56
B 321.210.2 61
B 322.33 66
B 322.36 65
B 413.111 69
B 413.112.1 68
B 552.1 79
B 554.1 73
B 600 104
B 610.30 87
B 613.20 96
B 614.51 84
B 725.41 112
B 725.41 113
B 823.222 120
B 911.0 139
B 912.10 146
B 912.10 164
B 913.210 159
B 913.210 160
B 995.22 182
B 996 183
B 996 189
B 996 190
B 996 193
B 996 198
B 999 202
B 999.251 176
Beschrijving van de series en archiefbestanddelen
- Algemeen, 0.
  - Agenda's van ingekomen en uitgegane stukken., 1953 - 1975; 1-28; 28 delen
    - 1953 mrt. - 1954 juni, 1
    - 1953 feb. - 1955 juni (uitgegane stukken), 2
    - 1954 juli - dec., 3
    - 1955 jan. - juni, 4
    - 1955 juli - 1956 juli, 5
    - 1956 aug. - dec., 6
    - 1957, 7
    - 1958 jan. - okt. 06 (t/m agendanr. 1575), 8
    - 1958 okt. 06 - dec., 9
    - 1959, 10
    - 1960, 11
    - 1961, 12
    - 1962, 13
    - 1963, 14
    - 1964, 15
    - 1965, 16
    - 1966, 17
    - 1967, 18
    - 1968, 19
    - 1969, 20
    - 1970 jan. - dec. 04 (t/m agendanr. 3190), 21
    - 1970 dec. 04 - 1971 okt. 20, 22
    - 1971 okt. 21 - dec., 23
    - 1972 jan. - nov. 03 (t/m agendanr. 3015), 24
    - 1972 nov. 03 - 1973 aug. 09 (t/m agendanr. 2375), 25
    - 1973 aug. 09 - dec., 26
    - 1974 jan. - okt. 21, 27
    - 1974 okt. 22 - 1975 jan. 02, 28
  - Indexen op ingekomen en uitgegane open-, codeberichten en brieven van de Nederlandse Ambassade in Libanon aan het Nederlandse Ministerie van Buitenlandse Zaken en vice versa (accusatiekaarten)., 1959 - 1974; 29-31; 1 pak en 2 omslagen
    - 1959-1964, 29
    - 1965-1972, 30; pak
    - 1974, 31
  - Agenda's van ingekomen en uitgegane geheime stukken., 1960 - 1976; 32-33; 2 delen
    - 1960 - 1968 okt. 21, 32
    - 1968 okt. 31 - 1976 feb. 03, 33
  - Dossierinventarissen van het archief van de Nederlandse Ambassade in Libanon over de periode 1955 - 1974., 1965 - 1987; 34-36; 3 omslagen
    - Periode 1955 - 1964, 1965, 34
    - Periode 1965 - 1974. 1985 - 1987, 35-36
      - Eerste zending, 1985, 35
      - Tweede zending, 1987, 36
- Organisatie, 1.
  - Stukken betreffende het archiefbeheer., 1959 - 1970; 37-38; 2 omslagen
    - Opdelen in tienjarenblokken, 1959 - 1964, 37
    - Verzorgen van het archief, 1970, 38
  - Stukken betreffende de organisatie van de Nederlandse posten op Cyprus., 1959 - 1974; 39-41; 3 omslagen
    - Diverse consulaten, 1959 - 1963, 39
    - Consulaat te Famagusta, 1965 - 1974, 40
    - Consulaat te Limassol, 1967 - 1974, 41
  - Stukken betreffende de organisatie van de Nederlandse Ambassade in Libanon., 1960 - 1974; 42-44; 3 omslagen
    - Oprichting en bevoegdheden, 1960, 42
    - Uitbreiden van het ambtsgebied, 1969 - 1972, 43
    - Wijzigen van het ambtsgebied, 1969 - 1974, 44
  - Stukken betreffende de vestiging van een Cypriotische Ambassade in Nederland., 1962 - 1964; 45; 1 omslag
  - Stukken betreffende het opstellen van rapporten met algemene en praktische gegevens over Libanon voor nieuwe medewerkers op een Nederlandse diplomatieke post (postrapporten)., 1969 - 1972; 46; 1 omslag
- Protocol, 2.
  - Stukken betreffende aangelegenheden met betrekking tot het Koninklijk Huis van Nederland en Jordanië., 1952 - 1974; 47-52; 6 omslagen
    - Jordanië. 1952 - 1970, 47-48
      - Algemeen, 1952 - 1970, 47
      - Mogelijk bezoek van koning Hussein aan Nederland en andere landen, 1964, 48
    - Nederland. 1963 - 1974, 49-52
      - Voorbereiden van het bezoek van de koninklijke familie aan Beiroet, 1963, 49
      - Verloving en het huwelijk van prinses Beatrix met Claus von Amsberg, 1965 - 1966, 50
      - Feestelijke aangelegenheden bij het Koninklijk Huis, 1966 - 1974, 51
      - Vieren van Koninginnedag en het in ontvangst nemen van gelukswensen, 1970 - 1974, 52
  - Stukken betreffende het aanbieden van geloofsbrieven door Nederlandse ambassadeurs aan de koning van Libanon, koning van Jordanië en de staatshoofden van Cyprus., 1955 - 1964; 53-55; 3 omslagen
    - Mr. W. Cnoop Koopmans en R.H. van Gulik, 1955 - 1963, 53
    - A. H. Philipse, 1960 - 1964, 54
    - C. Vreede, 1964, 55
  - Stukken betreffende de medeaccreditering van de ambassadeur van Cyprus te Parijs voor Nederland., 1969 - 1970; 56; 1 omslag
- Juridische aangelegenheden, 3.
  - Stukken betreffende de huwelijkswetgevingen in Nederland, Cyprus, Libanon en Jordanië., 1953 - 1961; 57; 1 omslag
  - Stukken betreffende de mogelijke spionage door Polen in Libanon., 1955 - 1958; 58; 1 omslag
  - Stukken betreffende het reconstrueren van verloren gegane registers van de burgerlijke stand., 1956 - 1962; 59; 1 omslag
  - Stukken betreffende het mededelen aan Nederlanders in Cyprus, Jordanië en Libanon over de mogelijkheid tot een schadeuitkering vanwege nazivervolging., 1963; 60; 1 omslag
  - Stukken betreffende de nationaliteitswetgeving van Libanon en Cyprus., 1965 - 1973; 61-62; 2 omslagen
    - Cyprus, 1965 - 1972, 61
    - Libanon, 1969 - 1973, 62
  - Stukken betreffende regelingen van de burgerlijke stand met betrekking tot Turks-Cyprioten., 1966; 63; 1 omslag
  - Stukken betreffende de regelingen van Cyprus, Jordanië en Libanon inzake het bepalen van zeegrenzen, territoriale wateren en het eigendom van het continentaal plat., 1967 - 1971; 64; 1 omslag
  - Stukken betreffende waarschuwingen tegen een mogelijke ontvoering van de Nederlandse ambassadeur in Libanon, alsmede de ontvoering van de tuinman van de Nederlandse Ambassade in Libanon door Palestijnen., 1971 - 1973; 65; 1 omslag
  - Stukken betreffende de handel in verdovende middelen en het nemen van maatregelen hiertegen door Libanon., 1971 - 1974; 66; 1 omslag
- Aangelegenheden van openbare orde, openbare gezondheidszorg, 4.
  - Stukken betreffende regelingen van Jordanië inzake de Jordaans-Israëlische grens via de Mandelbaumpoort in Jeruzalem., 1966 - 1967; 67; 1 omslag
  - Stukken betreffende de wijzigingen in visuminstructies van de Benelux-landen in verband met de vrees voor terroristen., 1969 - 1974; 68; 1 omslag
  - Stukken betreffende de door Libië gestelde eisen aan Nederlandse paspoorten., 1972 - 1974; 69; 1 omslag
- Verkeer en vervoer, verbindingen en elektronica, 5.
  - Stukken betreffende luchtvaartaangelegenheden., 1955 - 1972; 70-76; 7 omslagen
    - Libanon. 1955 - 1971, 70-71
      - Algemeen, 1955 - 1964, 70
      - Luchtvaartbetrekkingen met Nederland, 1967 - 1971, 71
    - Cyprus. 1958 - 1972, 72-74
      - Luchtvaartbetrekkingen met Nederland, 1958 - 1964, 72
      - Luchtvaartbetrekkingen met Nederland, Italië en Tsjecho-Slowakije, 1968 - 1972, 73
      - Landingsrechten van Nederland, 1972, 74
    - Luchtvaartovereenkomsten tussen Jordanië en Cyprus en Luxemburg, 1961 - 1962, 75
    - Luchtvaartbetrekkingen en overeenkomsten tussen Jordanië en Nederland, 1967 - 1971, 76
  - Stukken betreffende de ontwikkelingen van de scheepvaart in Libanon., 1957 - 1964; 77; 1 omslag
  - Brief aan de Nederlandse minister van Buitenlandse Zaken over de ratificering van het verdrag betreffende het vreedzaam gebruik van de kosmische ruimte door Libanon., 1969; 78; 1 stuk
  - Stukken betreffende de mogelijke totstandkoming van een wegtransportovereenkomst tussen Libanon en Nederland., 1974; 79; 1 omslag
- Economie, 6.
  - Stukken betreffende aangelegenheden inzake olie., 1960 - 1974; 80-85; 1 pak en 5 omslagen
    - Olieboycot van de Arabische landen tegen Nederlandse bedrijven. 1960 - 1974, 80-81
      - 1960-1964, 80
      - 1965-1974, 81
    - Positie van de Iraq Petroleum Company Limited (IPC) in Libanon, Irak en Syrië, het onteigenen van IPC-belangen en het onderhandelen over een compensatieregeling naar aanleiding van de onteigeningen, 1966 - 1974, 82; pak
    - Transporteren van olie via Libanon, de olieconsumptie in Libanon, het bouwen van een derde olieraffinaderij in Libanon in het kader van een handelsovereenkomst met Saoedi-Arabië en het onderzoeken van de mogelijkheid benzine vanuit Nederland naar Libanon te exporteren, 1967 - 1973, 83
    - Conferenties van de Organization of the Petroleum Exporting Countries (OPEC) en oprichten van de Organization of Arab Petroleum Exporting Countries (OAPEC), 1968 - 1973, 84
    - Verzamelen en verzenden van artikelen in de Jordaanse en Libanese pers over Nederland naar aanleiding van de Arabische olieboycot, 1973 - 1974, 85
  - Stukken betreffende de ontwikkelingssamenwerking van Nederland., 1966 - 1970; 86-87; 2 omslagen
    - Evaluatieonderzoek naar Nederlandse ontwikkelingshulp, 1966 - 1968, 86
    - Ontwikkelingshulp van Nederland aan diverse landen, 1970, 87
  - Stukken betreffende de omvang, het belang en de toekomstmogelijkheden van de Nederlandse handel met het Midden-Oosten., 1973 - 1974; 88; 1 omslag
  - Stukken betreffende de economie van Cyprus., 1964 - 1968; 89-90; 2 omslagen
    - Handelsbetrekkingen met diverse landen, 1964, 89
    - Economische situatie, 1965 - 1968, 90
  - Stukken betreffende de economie van Jordanië., 1965 - 1973; 91-94; 4 omslagen
    - Economische situatie, 1965 - 1968, 91
    - Economische planning, 1965 - 1973, 92
    - Ontwikkelingssamenwerking. 1965 - 1973, 93-94
      - Algemene ontwikkelingshulp, 1965 - 1973, 93
      - Agrarische samenwerking met Nederland, 1965 - 1973, 94
  - Stukken betreffende de economie van Libanon., 1959 - 1974; 95-110; 16 omslagen
    - Handelsbetrekkingen met diverse landen. 1959 - 1974, 95-99
      - Diverse landen. 1959 - 1974, 95-96
        - 1959-1964, 95
        - 1965-1974, 96
      - Australië, 1961 - 1964, 97
      - Nederland, 1960, 98
      - Oostbloklanden, 1967 - 1971, 99
    - Deelname van Libanon aan Arabische Oliecongressen, 1960 - 1962, 100
    - Ontwikkelingen op het gebied van de landbouw, 1960 - 1964, 101
    - Algemene economische situatie. 1960 - 1973, 102-104
      - 1960-1964, 102
      - 1965-1968, 103
      - 1971-1973, 104
    - Gevolgen voor Libanon van nationalisaties in Egypte, 1963 - 1965, 105
    - Nederlandse bemoeienis met het faillissement van de Intrabank in Libanon, 1966 - 1974, 106
    - Oecumenische Ontwikkelings Conferentie gehouden te Beiroet, 1968, 107
    - Ontwikkelingssamenwerking. 1968 - 1974, 108-110
      - Collège Technique des Pères Bénédictines, 1968 - 1974, 108
      - Ontwikkelingssamenwerking met Nederland, 1968 - 1974, 109
      - Aanvragen, toekennen en overhandigen van wetenschappelijke literatuur en films aan Libanese instellingen in het kader van Nederlandse literatuurprogramma's, 1969 - 1974, 110
- Sociale aangelegenheden, 7.
  - Stukken betreffende de evacuatie van Nederlanders uit Libanon, Jordanië en Syrië., 1958 - 1974; 111-115; 5 omslagen
    - Maken van plannen voor de evacuatie van Nederlanders uit Libanon, 1958 - 1961, 111
    - Evacueren van Nederlanders uit Jordanië, 1967 - 1970, 112
      Openbaarheid beperkt tot 1 januari 2046
    - Voorbereiden van de evacuatie van Nederlanders uit Libanon en Syrië, 1967 - 1970, 113
    - Evacuatie van Nederlanders uit Syrië, 1973 - 1974, 114
      Openbaarheid beperkt tot 1 januari 2050
    - Evacuatie van Nederlanders van Cyprus, 1973 - 1974, 115
  - Stukken betreffende het proberen te komen tot wederkerige behandeling van Nederlanders in Libanon en Libanezen in Nederland met betrekking tot sociale verzekeringen., 1971 - 1974; 116; 1 omslag
  - Stukken betreffende de noodhulp van Nederland aan Jordanië., 1973 - 1974; 117; 1 omslag
- Culturele aangelegenheden, voorlichting, 8.
  - Stukken betreffende de ontwikkelingen op het gebied van godsdienst in Libanon., 1955 - 1964; 118; 1 omslag
  - Stukken betreffende de bezoeken van Libanese journalisten aan Nederland., 1960; 119; 1 omslag
  - Stukken betreffende de televisiemaatschappijen in Libanon en de invoering van kleurentelevisie., 1961 - 1974; 120; 1 omslag
- Staatkunde, landsverdediging, internationale organisaties, 9.
  - Staatkunde, 9.1.
    - Binnenlandse staatkunde, 9.1.1.
      - Stukken betreffende de ontwikkelingen in de binnenlandse politiek in Libanon., 1958 - 1974; 121-127; 3 pakken en 4 omslagen
        - Algemeen. 1958 - 1974, 121-123
          - 1958-1960, 121
          - 1961-1964, 122
          - 1965-1974, 123; pak
        - Jaarrapporten. 1958 - 1973, 124-125
          - 1958-1964, 124; pak
          - 1965-1973, 125; pak
        - Politieke partijen, 1966 - 1972, 126
        - Regeringswijzigingen, 1972 - 1974, 127
      - Stukken betreffende de ontwikkelingen in de binnenlandse politiek in Jordanië., 1963 - 1974; 128-132; 1 pak en 4 omslagen
        - Algemeen. 1965 - 1974, 128-128
          - 1965-1974, 128; pak
        - Jaarrapporten. 1963 - 1974, 129-130
          - 1963, 129
          - 1970-1974, 130
        - Pauselijk bezoek aan Jordanië, 1964, 131
        - Regeringswijzigingen, 1972 - 1974, 132
      - Stukken betreffende de ontwikkelingen in de binnenlandse politiek in Cyprus., 1964 - 1974; 133-140; 3 pakken, 4 omslagen en 1 stuk
        - Algemeen. 1964 - 1974, 133-136
          - 1964, 133
          - 1965-1969, 134; pak
          - 1970-1973, 135; pak
          - 1974, 136; pak
        - Dienstreis van de Nederlandse ambassadeur, 1964, 137; stuk
        - Jaarrapporten. 1968 - 1973, 138-139
          - 1968-1969, 138
          - 1970-1973, 139
        - Regeringswijzigingen, 1972 - 1974, 140
    - Buitenlandse betrekkingen, 9.1.2.
      - Stukken betreffende de Arabische vertegenwoordigingen in Nederland., 1960; 141; omslag
      - Stukken betreffende de politieke betrekkingen van Libanon, Jordanië en Cyprus met andere landen., 1960 - 1974; 142-148; 1 pak, 5 omslagen en 1 stuk
        - Libanon. 1960 - 1974, 142-144
          - Diverse landen, 1965 - 1974, 142; pak
          - Israël, 1970 - 1974, 143
          - Cyprus, 1960, 144; stuk
        - Cyprus. 1965 - 1974, 145-146
          - Diverse landen, 1967 - 1973, 145
          - Nederland, 1965 - 1974, 146
        - Jordanië. 1965 - 1974, 147-148
          - Diverse landen, 1965 - 1974, 147
          - Nederland, 1969 - 1973, 148
      - Stukken betreffende het Midden-Oosten conflict., 1961 - 1974; 149-154; 5 pakken en 4 omslagen
        - Algemeen. 1961 - 1974, 149-151
          - 1961-1963, 149
          - 1964-1966, 150
          - 1965-1974, 151; omslag
        - Palestijnse beweging en organisaties, 1965 - 1974, 152
        - Bedreigingen aan het adres van de Koninklijke Luchtvaartmaatschappij (KLM), 1967 - 1972, 153; omslag
        - Vliegtuigkapingen door Palestijnen, 1970 - 1974, 154
      - Stukken betreffende de samenwerking tussen diverse Arabische landen., 1965 - 1974; 155; 1 omslag
      - Stukken betreffende het behartigen van de belangen van Luxemburg door Nederland in Cyprus, Jordanië en Libanon., 1965 - 1974; 156; 1 omslag
      - Stukken betreffende de samenwerking tussen diverse islamitische landen., 1966 - 1971; 157; 1 omslag
      - Stukken betreffende de betrekkingen tussen Nederland en het Midden-Oosten., 1967 - 1974; 158; 1 pak
      - Brief aan de Nederlandse minister van Buitenlandse Zaken over een door Shell vervaardigd rapport inzake de economische en politieke penetratie van Frankrijk in de Arabische wereld, met bijlage., 1968; 159; 1 omslag
      - Stukken betreffende de werkzaamheden van de in Beiroet vergaderende bemiddelingscommissie inzake de burgeroorlog in Jemen., 1968; 160; 1 omslag
      - Stukken betreffende de reizen van Nederlandse ministers van Buitenlandse Zaken naar Israël en reacties op deze reizen in Libanon en Jordanië., 1968 - 1972; 161; 1 omslag
      - Stukken betreffende een reis van de Nederlandse minister van Buitenlandse Zaken Luns naar Jordanië en Libanon., 1969 - 1970; 162; 1 pak
      - Stukken betreffende het erkennen van de Jemenitische Arabische Republiek door Nederland., 1969 - 1971; 163; 1 omslag
      - Stukken betreffende een in Beiroet gehouden conferentie voor ambassadeurs in Midden-Oosten landen., 1969 - 1973; 164; 1 omslag
      - Stukken betreffende de aanslag op het gebouw van de Nederlandse Kanselarij te Beiroet., 1973 - 1974; 165; 1 omslag
  - Landsverdediging, 9.2.
    - Stukken betreffende gesprekken met Cypriotische en Libanese vertegenwoordigers over het atoomproefverbod en ontwapening., 1961 - 1964; 166; 1 omslag
    - Stukken betreffende de sterkte van de strijdkrachten in diverse landen in het Midden-Oosten., 1966 - 1971; 167-169; 3 omslagen
      - Diverse landen, 1966 - 1970, 167
      - Jordanië, 1966 - 1971, 168
      - Libanon, 1966 - 1971, 169
    - Stukken betreffende de eventuele munitielevering van Nederland aan Libanon., 1971 - 1974; 170; 1 omslag
    - Stukken betreffende het proces-verbaal met verslag, opgemaakt door de Rijkspolitie, Groep Schiphol, naar aanleiding van de kaping tussen 25 en 28 november 1973 van een vliegtuig van de Koninklijke Luchtvaartmaatschappij (KLM)., 171; 1 omslag
      Openbaarheid beperkt tot 1 januari 2049
    - Stukken betreffende het monitoren van het Japanse Rode Leger in verband met terroristische acties., 1974; 172; 1 omslag
  - Internationale organisaties, 9.3.
    - Stukken betreffende de toetreding van Libanon tot het Permanente Hof van Arbitrage in Den Haag., 1960 - 1964; 173; 1 omslag
    - Stukken betreffende de Verenigde Naties (VN)., 1961 - 1974; 174-194; 2 pakken en 19 omslagen
      - Internationaal Gerechtshof. 1961 - 1969, 174-176
        - Verzoeken van Libanon aan Nederland om steun voor de kandidatuur voor de functie van raadsheer bij het Internationaal Gerechtshof, 1961 - 1963, 174
        - Verzoeken van Libanon aan Nederland om steun voor de kandidatuur voor de functie van rechter bij het Internationaal Gerechtshof, 1965 - 1966, 175
        - Verzoeken om steun aan Cyprus, Jordanië en Libanon voor het Nederlandse standpunt dat de zetel van het Internationale Gerechtshof in Den Haag dient te blijven, 1969, 176
      - United Nations Relief and Works Agency (UNRWA). 1963 - 1974, 177-180
        - Algemeen, 1965 - 1974, 177; pak
        - Beleid en het mandaat van het UNRWA, 1963 - 1964, 178
        - Nederlandse UNRWA-specialisten, 1963 - 1964, 179
          Openbaarheid beperkt tot 1 januari 2040
        - Samenwerking tussen Nederland en de UNRWA, 1963 - 1964, 180
      - International Civil Aviation Organization (ICAO). 1965 - 1974, 181-182
        - Verzoeken aan Cyprus, Jordanië en Libanon om steun voor de Nederlandse kandidatuur voor de ICAO-Raad, alsmede het verzoeken aan Cyprus en Jordanië over te gaan tot ratificering van een amendement op artikel 50a van de Conventie van Chicago, 1965 - 1974, 181
        - Verzoeken van Libanon aan Nederland om steun voor kandidaturen voor een zetel in de ICAO-Raad en voor de post van secretaris-generaal van de ICAO, 1970 - 1974, 182
      - Verzoeken om steun aan Cyprus, Jordanië en Libanon voor een Nederlandse kandidatuur voor de post van directeur-generaal van Food and Agriculture Organization of the United Nations (FAO) en voor een zetel in de Raad van de FAO, alsmede een verzoek om Nederlandse steun voor een Libanese kandidatuur voor de post van directeur-generaal, 1965 - 1974, 183
      - Verzoeken om steun aan Cyprus, Jordanië en Libanon voor de Nederlandse kandidatuur voor het voorzitterschap van de Internationale Arbeidsconferentie (ILO) en het verzoek om steun aan Nederland door Cyprus voor de kandidatuur voor een plaatsvervangende zetel in de Raad van Beheer van de ILO, 1966 - 1969, 184
      - Verzoeken om steun aan Cyprus, Jordanië en Libanon voor de Nederlandse kandidatuur voor het lidmaatschap van de International Law Commission (ILC) en het verzoek van Cyprus om steun voor de kandidatuur voor het lidmaatschap van de ILC, 1966 - 1971, 185
      - United Nations Educational, Scientific and Cultural Organization (UNESCO). 1966 - 1974, 186-187
        - Verzoeken om steun aan Cyprus, Jordanië en Libanon voor de Nederlandse kandidatuur voor de Uitvoerende Raad van de UNESCO, 1966 - 1970, 186
        - Nederlands standpunt inzake de belangen van de UNESCO over Jeruzalem, 1968 - 1974, 187
      - United Nations Industrial Development Organization (UNIDO). 1968 - 1972, 188-189
        - Verzoeken om steun aan Cyprus, Jordanië en Libanon voor de herverkiezing van Nederland als lid van de Raad voor de UNIDO, 1968 - 1972, 188
        - UNIDO-conferentie in Libanon, 1972, 189
      - United Nations Conference on Trade and Development (UNCTAD) en het Libanese standpunt inzake UNCTAD III, 1969 - 1972, 190
      - Wereldgezondheidsorganisatie (WHO). 1969 - 1973, 191-192
        - Verzoek van Cyprus aan Nederland om steun voor de kandidatuur voor een zetel in de Uitvoerende Raad van de WHO, 1969, 191
        - Visie van Jordanië op de motivatie van Nederland over het stemgedrag inzake een WHO-resolutie over de gezondheidstoestand in de door Israël bezette gebieden, 1973, 192